【裁判字號】    97,訴,1528
【裁判日期】    990420
【裁判案由】    恐嚇等
【裁判全文】
臺灣臺北地方法院刑事判決              97年度訴字第1528號
公  訴  人  臺灣臺北地方法院檢察署檢察官
被      告  丙○○
選任辯護人  龔君彥律師
被      告  乙○○
上列被告因恐嚇等案件，經檢察官提起公訴(97年度偵字第13101
號)，本院判決如下：
    主  文
丙○○所犯之罪及所處之刑，均如附表一罪刑欄所示，應執行有
期徒刑參年肆月。
丙○○其餘附表二編號一、二被訴恐嚇取財及附表二編號三被訴
恐嚇危害安全部分，均無罪。
乙○○所犯之罪及所處之刑，均如附表一罪刑欄所示，應執行有
期徒刑肆年。
乙○○其餘附表二編號二被訴恐嚇取財部分無罪。
    事  實
一、乙○○前因違反槍砲彈藥刀械管制條例案件，經本院以93年
    度簡字第721號判決處有期徒刑4月確定，於民國93年12月28
    日易科罰金執行完畢。其竟與丙○○均意圖為自己不法之所
    有，基於恐嚇取財、恐嚇危害安全、毀損他人物品之故意，
    於94年12月間至97年3 月間，先後於附表一所示之時間，在
    附表一所示之地點，實施如附表一所示之恐嚇及毀損定位全
    球有限公司及MURREY撞球場店內之物品等強暴行為，致甲○○、庚○及癸○○等人因心生恐懼而先後交付如附表所示之
    金錢，定位全球有限公司內人員壬○○、子○○雖心生恐懼
    卻未交付金錢。
二、案經臺北市政府警察局中山分局報告臺灣臺北地方法院檢察
    署檢察官偵查起訴。
    理  由
壹、程序部分：
    證人甲○○、戊○○、壬○○、子○○、庚○、寅○○、丑
    ○○、癸○○、辛○○等9 人於警詢時之陳述，雖屬被告以
    外之人於審判外之陳述，依刑事訴訟法第159條第1項規定原
    無證據能力，又證人甲○○、戊○○、壬○○、庚○、寅○○、丑○○、癸○○、辛○○、己○○等9 人於偵查中經具
    結之證言，雖已有證據能力，卻未經被告詰問；惟因甲○○
    、戊○○、壬○○、子○○、庚○、寅○○、丑○○、癸○○、己○○、辛○○等人於本院審理時，已經以證人之身分
    傳喚到庭，且經具結並經檢、辯雙方行交互詰問，對被告憲
    法保障訴訟權中之防禦權內之反對詰問權業盡保護，本院調
    查證據之程式已經完備，應認具有證據能力且足為本院認定
    事實之證據資料。本院自得斟酌證人於警詢、偵查中及本院
    審理時之證言，通盤判斷之。
貳、有罪部分：
一、被告丙○○所涉附表一編號1.丹綺卡拉OK店恐嚇取財罪：
(一)訊據被告丙○○矢口否認犯行，惟對於有關附表一編號1.所
    載之時、地，約有10餘名不詳人士至丹綺卡拉OK店，強索新
    臺幣(下同)2 萬元之事實，並不爭執，此有證人甲○○、戊○○等之證言可稽，應堪信其為真實；惟辯稱：不在現場云
    云。經查：
(二)丹綺卡拉OK店店址(北安路458巷內)與被告丙○○住所(北安
    路841巷內)接近，有地緣關係，且被告丙○○自承曾至丹綺
    卡拉OK店消費 (偵卷第10頁)，此亦與證人戊○○「(問：剛
    才在庭那2位被告你是否認識？) 以前有來過我們店裡。(問
    ：2位都來過嗎？)我也不知道，因為被告是雙胞胎，所以我
    不能確定。(問：在庭這位被告（丙○○）去店裡幾次？)有
    來過，但是次數我不太確定，應該1次、2次有」之證言 (本
    院卷二第48頁) 相符，本院確信被告丙○○不僅曾於本案發
    生前到過丹綺卡拉OK店消費，且證人戊○○對其亦有印象，
    不致誤認。然而證人戊○○復稱「( 問：辯護人問：在庭這
    位被告丙○○去店裡是消費？還是做什麼？) 消費是有，還
    有1次，好多人進來，說要找老闆，老闆如果5分鐘內沒有進
    來，要把整間店砸爛，我看到這麼多人我會緊張害怕，大約
    有40、50人，騎樓還有人，所以我就趕快打電話給老闆甲○○，甲○○說他在辦事情沒有辦法趕回來，老闆娘就打電話
    給他先生，叫他先生過來處理，那群人在裡面還說我們是要
    來消費的，趕快拿啤酒過來，喝了約18瓶的啤酒，一直在那
    邊大小聲，一直說老闆娘趕快出來，不然5 分鐘後要砸爛這
    家店，後來他先生過來，我想說一定是要找老闆的，其中有
    1 個人喊說小具在哪裡，我就跟老闆娘的先生講說，這可能
    是來卡油的，沒有給錢他們可能不會走，後來我就跟老闆的
    先生商量，就說給他們那群人2 萬元，不然無法營業，後來
    老闆的先生拿了2萬元，我算了一下，他們那群其中有1個人
    就拿走了，我不認得那些人，因為他們人很多。錢拿走之後
    ，還嗆聲說，拿這2 萬元來，喝茶也不夠，明天還要再來！
    之後人就陸續離開了，後來就沒有在發生事情了，因為他們
    說隔天還要再來，所以我們有報案，但是他們隔天就沒有來
    了」(本院卷二第48頁背面)、「( 問：你看到的雙胞胎中那
    個人有無叫囂或做任何的行為？) 我那時候很緊張也很害怕
    ，所有店裡面的客人都嚇跑了。因為很多人我也不知道誰在
    講，就是有人在講話我也沒有辦法確認是哪1個人講的」(本
    院卷二第49頁)、「(問：你可以確定雙胞胎裡面有1 個在場
    嗎？)是。(問：你可以確定這雙胞胎其中1 個是你原本就在
    店裡的客人，還是跟那群人一起進來的？) 是跟後來那群人
    一起進來的」(本院卷二第50頁)等語，被告丙○○亦無意見
    (本院卷二第51頁背面)，被告乙○○與被告丙○○雖為雙胞
    胎，然乙○○因施用毒品案件，自94年7月28日至95年3月25
    日均在國防部軍事監獄執行，此有被告乙○○臺灣高等法院
    被告前案紀錄表附卷足憑，足認證人在94年12月間本案發生
    當時所見雙胞胎中1人，確為被告丙○○。
(三)其次，被告母親徐秋蘭曾於本案發生後騷擾證人甲○○，且
    在與證人甲○○對話中秘密錄音，此並有證人甲○○「( 審
    判長問：你來作證之前，有沒有任何關於本件被告的家屬或
    被告跟你接洽？)有，大、小胖的媽媽。(問：何時跟你接洽
    ？)去年98年的時候。(問：接洽內容主要做什麼？) 很多次
    ，都是來騷擾我，叫我不要當證人。我有受到她的影響，我
    覺得我很煩，我已經損失那筆錢，不想繼續受他的騷擾。希
    望到此打住。( 問：你們店或你個人，有無跟本件被告有任
    何的債務關係？) 以前有跟被告的母親發生過糾紛。我女兒
    曾經跟被告的母親在路上有點擦撞，被告的母親就打電話叫
    被告叫一群人來圍住我女兒，我女兒趕快聯絡我到現場，那
    時候我帶被告的母親去醫院，我答應他母親要負責醫療費以
    及不能上班的錢，我已經給他們1 萬元，可是他媽媽說他並
    沒有好，但是我當天帶去醫院照 X光時，都是沒有問題的。
    我們雙方已經簽了和解書，除此之外沒有其他糾紛」之證言
    (本院卷二第47頁正、背面)、與被告丙○○自承「( 問：依
    你所述，媽媽去找甲○○談話並錄音，是為了你弟弟即被告
    乙○○沒有去恐嚇取財丹綺卡拉ｏｋ店？) 媽媽的目的只是
    要取得對我跟我弟弟的案情更有利的證據」(本院卷一第184
    頁)，以及被告丙○○於98年2月17日所提聲請傳喚證人狀所
    附記憶卡(本院卷一第102頁後附SD記憶卡) 足憑。被告丙○○如確未從事本案犯行，大可坦蕩面對，何須由其母親騷擾
    證人甲○○，要求證人甲○○不要當證人，而啟人疑竇？
(四)綜合上述，被告丙○○既夥同其他10餘人，於94年12月間某
    日晚上8時許，至丹綺卡拉OK店內，要求老闆5分鐘內出面、
    否則砸爛整間店、且一直大小聲之惡害通知方式，在未有任
    何債權下，取走2 萬元後即行離去，不僅存有不法所有之意
    圖，復行恐嚇之犯行而取得財物。本件事證已臻明確，被告
    丙○○恐嚇取財之犯行，堪以認定，應依法論科。
二、被告丙○○、乙○○所涉附表一編號2.定位全球有限公司恐
    嚇取財未遂罪及毀損他人物品罪：
(一)訊據被告丙○○、乙○○固坦承確有於96年3 月12日13時15
    分，與另2 名姓名不詳之成年男子至定位全球有限公司，且
    對於渠等毀損定位全球有限公司財物亦不爭執，此不惟有證
    人壬○○、子○○等之證言可稽，且有監視錄影光碟、翻拍
    照片、本院99年1月5日勘驗筆錄、現場毀損照片等在卷足憑
    ，應堪信其為真實；惟均否認有何恐嚇取財之犯行，並辯稱
    ：渠等4 人至定位全球有限公司本來是看手錶，卻因為與服
    務人員發生口角，才會故意搗毀定位全球有限公司電腦、電
    話、列表機、大理石桌等財物致落地毀損，並非恐嚇取財云
    云。經查：
(二)被告丙○○自警詢初起即供稱「…勞斯丹頓手錶公司係因與
    該公司櫃檯人員發生言語衝突才去該公司打翻其辦公室內之
    物品洩恨，…」(偵卷第10頁)、「( 問：…以其負責人丁○○欠錢及找不到該公司之負責人丁○○取得款項為由…) 沒
    有這回事，當時係因前往該處看手錶，該公司櫃檯人員好像
    看不起我們，之後好像雙方發生言語衝突，我們一氣之下才
    將其公司辦公室之物品電腦、電話、列表機、大理石桌翻毀
    」(偵卷第13頁)等語，從未提及任何與金錢有關之內容；被
    告乙○○亦有「( 問：…以該公司之負責人丁○○欠錢為由
    …)沒有」(偵卷第25頁) 相同之陳述。甚至偵查中檢察官訊
    問時，被告丙○○仍為「(問：96/3/12你跟你弟弟去勞斯丹
    頓手錶公司作何事？) 看手錶。因為他們覺得我們沒錢，服
    務態度不好，我朋友跟他們店員吵起來。( 問：是否認識丁○○？)不認識」(偵卷第227頁)相同說詞，企圖影響偵查機
    關被告為求金錢而鬧事之認知。縱在本院準備程序，被告丙○○仍答稱「( 問：現場你們同行之人，是否有人要丁○○
    總經理出來解決？)沒有。(問：你們到現場做何事？) 單純
    看手錶」(本院卷一第124頁) 等語，仍未與任何金錢糾紛有
    關。
(三)惟查，證人壬○○、子○○於被告丙○○、乙○○本案犯行
    時均在現場，且供稱「( 問：他們有沒有提欠錢的事情？債
    主是誰？)有提欠錢，但是沒有提債主的名字。(問：他們來
    這裡有無出示任何的債權憑證？)沒有。(問：你跟這些人接
    洽的過程，你心理面的感覺為何？)很緊張，還是會害怕」(
    本院卷二第54頁)、「(問：這些人有沒有向你或你同事要錢
    ？)他們有說我們老闆欠他們錢，所以要我們老闆出來。(問
    ：他們要你老闆出來是要還錢，還是怎樣，有沒有說到細節
    ？)沒有說細節，只有說叫我們老闆出來。(問：他們在砸毀
    店內物品的時候，有沒有表示這個舉動的意義，或是要表達
    什麼意涵？) 沒有，他們就只說叫我們老闆出來，老闆欠他
    錢，叫他出來講清楚。砸一砸就走了」(本院卷二第56頁)等
    語，主要均述及被告等人搗毀定位全球有限公司財物，係要
    求公司老闆出面解決欠錢之手段，明顯與被告等所述完全與
    金錢無關不同。足認被告等藉詞公司老闆欠錢而鬧事毀物，
    純為獲得金錢。檢察官雖聲請傳喚丁○○，惟因本院既認定
    被告2 人僅係藉口丁○○欠錢不還，並非丁○○果真積欠被
    告2人款項，即無傳喚丁○○之必要。
(四)綜合上述，被告丙○○、乙○○2 人既與丁○○不認識，亦
    與之無任何債權關係，竟以搗毀定位全球有限公司電腦、電
    話、列表機、大理石桌等強暴之惡害通知手段，強逼他人提
    出金錢未果，自存有不法所有之意圖甚明。從而本件事證已
    臻明確，被告丙○○、乙○○2 人恐嚇取財未遂及毀損物品
    之犯行，堪以認定，應依法論科。
三、被告丙○○、乙○○所涉附表一編號3.至編號5.大直廣東粥
    店恐嚇取財罪及恐嚇危害安全罪：
(一)訊據被告丙○○堅詞否認本部分全部犯行；被告乙○○則坦
    承確有如附表一編號3、4、5、所載，於96年12月初、97年1
    月初2次向被害人庚○分別取得5000元、8000元，於97年3、
    4 月間透過里長己○○向庚○取得5000元，此有證人庚○、
    己○○等之證言可稽，應堪信其為真實；惟否認有與被告丙○○具有任何不法意圖及恐嚇、恐嚇取財之犯意聯絡及犯行
    ，並辯稱：其分別3 次向庚○取得之5000元、8000元、5000
    元，純係借款云云。經查：
(二)證人寅○○、丑○○2 人分別於99年2月5日、99年2月9日審
    理期日到庭具結後作證，惟就被告乙○○當時所涉犯罪均無
    法具體描述，復均稱以警詢、偵查中當時之陳述較為符合所
    見所聞(本院卷二第72頁、第95頁)，本院自以證人寅○○、
    丑○○分別於警詢、偵查中當時之證言為主要認定事實之基
    礎。至於證人庚○雖亦於99年2月9日審理期日到庭具結後作
    證，惟其證言語多保留、且偏袒迴護被告乙○○、丙○○，
    但又不否認其警詢、偵查中當時之陳述 (本院卷二第112頁)
    ，而證人庚○所開設之源士林廣東粥仍在原址、證人存有被
    報復恐懼之心理上壓制，本院認證人庚○於本院審理中所述
    與其警詢、偵查中之陳述不符部分，認應以證人警詢、偵查
    中之陳述較具可信性而可採。
(三)又如上二段有關丹綺卡拉OK、定位全球有限公司被告犯行部
    分之所述，被告乙○○、丙○○所涉恐嚇取財之方式，在飲
    食店方面，係以到店內白吃白喝、大聲喧嚷、製造混亂致店
    內其他客人嚇跑、或直接出言威嚇、使飲食店老闆或員工心
    生畏懼、害怕被告再來影響店內生意之加害財產的惡害通知
    ；而在其他營業場所方面，則係以破壞場所財物、製造混亂
    致場所內其他客人嚇跑、或直接出言威嚇、使場所老闆或員
    工心生畏懼、害怕被告再來影響生意之加害財產的惡害通知
    (詳後述MURREY撞球場恐嚇取財罪部分)。被告乙○○、丙○○對庚○開設之大直廣東粥店恐嚇取財亦係如此。證人丑○○稱「 (問：綽號大胖丙○○及綽號小胖乙○○2 人是否曾
    至大直廣東粥店消費過？其是否有支付消費金額？)於97年1
    月下旬 (約20號的23時許) 其2人夥同另2位不詳男子至我店
    內點了約500元之飲食 (廣東粥)，其等人消費完後，我請他
    們買單 (付費)，綽號大胖丙○○及綽號小胖乙○○2人就拒
    付消費金額，且揚稱『你們老闆欠我的，要錢找你們老闆拿
    』，之後其4人就未支付任何款項就離開，因當時我1人在店
    內，我就不趕 (敢之誤)攔他們4人去支付款項…」 (偵查卷
    第97頁)、「(審判長問：你說你不想惹麻煩，所以不敢攔他
    們，為何你認為攔他們會惹到麻煩？) 害怕、恐懼，因為覺
    得老闆也沒有什麼作為，我們員工也不知道要怎麼處理這樣
    的事情」(本院卷二第95頁背面) 等語、證人庚○亦有「(問
    ：其2人要你(贅字)跟你索取款項時，其2人是否曾恐嚇你稱
    ，若沒有支付款項(保護費)會怎樣？)沒有，但因每次其2人
    要跟我要錢時，都會先至我店內故意消費不付錢及故意搗亂
    店內之營運，所以基於店內營運正常及員工安全，我才不得
    已之情況下支付其2人要求之款項…」(偵卷第86頁)、「(問
    ：同上，有無毆打你或恐嚇你？)沒有，但其2人找我要錢時
    ，都會先跟我聯繫，若找不到我，其2 人就故意至我店內找
    我、來恐嚇店員及故意點餐不付錢來搗亂店內之營運」( 偵
    卷第88頁) 等陳述。足認被告丙○○、乙○○確以到大直廣
    東粥店內白吃白喝、大聲喧嚷、製造混亂、出言威嚇致證人
    庚○、丑○○心生畏懼、害怕被告再來影響店內生意之加害
    財產的惡害通知方式，以遂行其不法獲得財物之目的。
(四)而庚○支付被告丙○○、乙○○款項，既係害怕被告再來影
    響店內生意，復因庚○稱「( 問：所以是你們之間私人借貸
    關係，所以沒有任何的恐嚇、恫嚇、或你不願意的情形嗎？
    有沒有？)（停頓許久）（將題目唸了2遍）因為我不在現場
    ，有員工陳述過一些情形，但是我不在現場。我借錢給被告
    的時候，沒有恐嚇。借錢之前之後，被告有去店裡面，但我
    不在現場」(本院卷二第107頁背面)、「(問(提示偵卷第214
    頁倒數第6行)：你有沒有說過被告經常到店裡白吃白喝，所
    以把他們叫到店外，說不要這樣子，我拿5000元給他們，是
    這樣嗎？)是。(問：但是他們還是來白吃白喝，第2 次8000
    元是他們向我開口，我很火大，有這樣子嗎？)是。(問：這
    都是事實嗎？)對。(問：白吃白喝是在第1 次5000元之前，
    還是之後，還是一直都存在？)之前。(問：之後還沒沒有？
    ) 員工是跟我說敘述這些狀況。因為他們來的時候，我都沒
    有在店裡。之後聽員工轉述他們還是有來白吃白喝」( 本院
    卷二第110頁)、「( 問：所以你支付金錢的目的，就是不要
    再到你店裡白吃白喝？)是。(問：你從來沒有期望可以把錢
    收回來？)沒有」(本院卷二第111頁背面)等語，被告乙○○
    亦自承「( 問：你說你跟老闆之前有債務關係嗎？為什麼老
    闆會請你？) 沒有債務關係，因為之前有人跟老闆的朋友借
    錢不還，老闆委託我去幫忙把這筆錢要回來，但是沒有要回
    來。好像是有說要請我吧」(本院卷二第95頁背面)，益徵被
    告丙○○、乙○○2 人恐嚇取財之不法所有意圖，故被告乙○○辯稱純係借款云云，全不足採。且由於被告乙○○於97
    年11月4 日準備程序時，自承附表編號3被告丙○○在場(本
    院卷一第68頁)，證人庚○亦有「於96年12月初，其2人打電
    話跟我索取保護費約5000元，當時因不想惹事生非，我在店
    內親自拿錢(5000元)給他，於97年1月初，其2人又跟我要80
    00元的保護費…」(偵卷第85頁)之陳述，本院確信附表編號
    3、4所列犯罪事實，向庚○恐嚇取財之人，確為被告丙○○
    、乙○○2人共同為之。
(五)另證人丑○○所述「…於97年2月初 (過年前)的某一晚22時
    許，綽號『小胖』乙○○獨自1 人騎乘機車至我店門口後，
    跟我說『老闆在不在？』，我回答稱『老闆不在』，他就非
    常的生氣要我向老闆游宗仁(即庚○) 轉達稱『趕快跟我(小
    胖)連絡，要不然店(大直廣東粥)不要開了』」(偵卷第97、
    98頁) 被告乙○○以加害財產惡害通知等語；證人寅○○所
    述「我僅於97年3月中旬(約20號的14時許)其曾1人至我店內
    ，當時他一進入店內就找老闆游宗仁，我跟他說不在之後，
    他就未經我同意就使用我店內的電話，我見狀之後，就阻止
    他，並稱『你怎麼可以隨便使用店內的電話』，之後他就非
    常生氣的恐嚇我說『你們開店及消費很貴，你們的店要關店
    太可惜(台語音，意思你們的店不想開了)』」(偵卷第91頁)
    、「(問：為何當日小胖等2人點完食物後，沒有吃即離開？
    ) 沒有，是因為他們來店裡的時候，小胖的朋友拿店裡的電
    話打電話，老闆的爸爸就在店裡面兇他們2 個，說電話不能
    亂打，他們就沒有吃了，然後就對我說開店很貴，收起來太
    可惜。那天就只有發生這樣子，很快就結束了」( 本院卷二
    第71頁)、「(問：你在這個指認裡面是指認1 個人乙○○，
    綽號小胖，是否如此？)對。(問：你為什麼可以指認乙○○
    ？)就是說開店很貴那次，有來的2個人其中1個。(問：綽號
    大胖的丙○○，有跟乙○○一起來嗎？)沒有」(本院卷二第
    70頁) 被告乙○○以加害財產惡害通知等語，致使證人寅○○「( 問：你聽到他們講說關店太可惜的話，你當時的心裡
    反應會害怕嗎？) 有一點害怕，但也還好，因為他是叫我轉
    述給老闆，我覺得對我沒有影響」(本院卷二第73頁)心生畏
    怖。其中被告乙○○所稱「要不然店(大直廣東粥)不要開了
    」、「你們開店及消費很貴，你們的店要關店太可惜 (台語
    音，意思你們的店不想開了 )」，既使被害人心生畏懼，已
    足令本院確信被告乙○○有再度準備恐嚇庚○以取得財物之
    惡害通知之犯罪事實。
(六)而依上段論述證人寅○○之證言，被告乙○○曾於97年3 月
    20日14時許，與另1 名不詳姓名年籍之人至大直廣東粥找庚○未果，被告乙○○及其友人因逕行使用店內電話而與庚○
    之父發生之爭執，並出言恐嚇證人寅○○一事，事後庚○曾
    找當地大直里里長出面協調，此可由大直里里長即證人己○○「( 問：你上開所稱與源士林廣東粥老闆庚○及小胖曾參
    與2人間協調事項，請問協調內容為何？)廣東粥老闆來找我
    ，大約1、2年之前的事情，在拿5000元之前2、3週的事情。
    內容就是說小胖去吃廣東粥的東西，打電話跟他爸爸起衝突
    ，小胖說要把他店砸掉，結果小胖說是廣東粥老闆請他去做
    事，要請他吃飯。做什麼我也不清楚，當時沒有講內容，說
    要請他吃廣東粥。小胖可能是當場要打電話，才與廣東粥老
    闆的爸爸起衝突。( 問：該次協調是事前有約定，還是臨時
    來找你的？) 廣東粥老闆事前先來我辦公室找我講這件事情
    ，我再找人去找小胖過來協調」(本院卷二第76頁、背面)、
    「( 問：據你所述，廣東粥老闆先到你里辦公室找你，要你
    協調他跟小胖的糾紛，他第1 次到你里辦公室時，跟你講什
    麼？) 他說小胖在他店裡面與他爸爸起衝突，吃東西又不給
    錢，叫我能否約小胖協調。( 問：廣東粥老闆找你協調，他
    與小胖的糾紛時，有沒有提到大胖？)沒有」(本院卷二第78
    頁) 之證言獲得證明。其後97年3月底、4月初某日，被告乙○○逕自上山找里長己○○，證人己○○稱「( 問：你交付
    小胖5000元之前，係小胖或庚○與你連繫該次事項？) 沒有
    。當日下午我在大直雞南山種菜，小胖1 個人突然出現，說
    老闆要給他5000元」(本院卷二第77頁)，且直接與庚○連絡
    後，再經庚○與己○○確認，證人庚○稱「( 問：情形為何
    ？敘述一下？) 我那時候在機場，準備要出國，他們打電話
    給我要跟我借錢，我說我現在準備登機，後來他們說就是要
    先跟里長拿錢，我就說ｏｋ就這樣，回來之後，我就把錢拿
    給里長。(問：這次是要多少錢？)我忘記了，好像是5000元
    。(問：你剛才說他們打電話，這個「他們」是誰？)雙胞胎
    我不認得誰是誰，是其中一個人打電話過來。( 問：你剛剛
    說你有答應被告，要借他們5000，現在又說太久了我忘了，
    是什麼回事？) 我印象中，我那時候在機場要準備登機，他
    們打電話給我，我說我要登機，沒辦法借你們，他們就說先
    跟里長拿，那時候我忘了我有沒有說好或不好，而且當時空
    姐說要關機，我就關機了。( 問：但是你有答應要借他們錢
    嗎？) 有答應」(本院卷二第106頁、第109頁)、證人己○○
    稱「( 問：交付5000元當日你在電話裡面，庚○有明確告訴
    你說，他這筆5000元是要借給小胖嗎？) 沒有，他只有說叫
    我先給小胖5000元，他回來再還給我。( 問：是否可以描述
    小胖把電話拿給你，你與庚○的實際對話內容？) 庚○跟我
    說他現在出遠門不在，要我先給小胖5000元，然後回來他會
    還給我」(本院卷二第77頁、背面)。由己○○先行給付被告
    乙○○5000元，數日後庚○再返還5000元予己○○，故證人
    己○○稱「(問：你事後有交付5000元的事情，向庚○拿500
    0元嗎？) 庚○事後自己拿過來還我的」(本院卷二第77頁背
    面)、證人庚○稱「(問：里長有沒有跟你要這5000元？) 我
    回國後，主動找他」(本院卷二第109頁背面 )；此亦係被告
    乙○○恐嚇取財之一貫手法，與上揭分別於96年12月初、97
    年1 月初向庚○恐嚇取財5000元、8000元如出一轍，先於97
    年2月初、97年3月20日至店內藉故騷擾恐嚇員工丑○○、寅
    ○○，再於97年3月底4月初向庚○取財。本院確信被告乙○○就此5000元部分，仍有附表編號5.恐嚇取財之犯罪事實。
(七)綜合上述，就大直廣東粥店部分，被告乙○○、丙○○2 人
    確有附表一編號3、4共同恐嚇取財之犯罪事實；被告乙○○
    確有附表一編號5.恐嚇丑○○及寅○○、恐嚇取財庚○之犯
    罪事實。從而本件事證已臻明確，被告2 人恐嚇取財之犯行
    ，堪以認定，應依法論科。
四、被告丙○○、乙○○所涉附表一編號6.至編號9.MURREY撞球
    場恐嚇取財罪、恐嚇危害安全罪及毀損他人物品罪：
(一)訊據被告丙○○固坦承確有於96年12月30日21時許向癸○○
    取得2000元、96年12月31日15時許在MURREY 撞球場、97年3
    月22日有人於MURREY撞球場內投擲燃放鞭炮時在場，被告乙○○固坦承確有於96年12月30日21時許向癸○○取得2000元
    、96年12月31日在MURREY撞球場內毀損其財物並向癸○○恐
    嚇取財5萬元 (認罪)、97年2月4日20時許在MURREY撞球場內
    以電話向癸○○索取2000元未果，此不惟有證人癸○○、辛○○等之證言可稽，且有監視錄影光碟、翻拍照片、現場財
    物毀損照片、本院勘驗筆錄等在卷足憑，應堪信其為真實；
    惟被告丙○○否認有於97年3 月22日在MURREY撞球場內投擲
    燃放鞭炮，並辯稱：96年12月31日15時許在MURREY撞球場係
    阻止被告乙○○向癸○○報復、被告乙○○恐嚇取財5 萬元
    時不在場、有人於MURREY撞球場內投擲燃放鞭炮時剛好路過
    、其與被告乙○○於96年12月30日21時許分別向癸○○各自
    取得2000元係屬借款而非恐嚇取財、被告乙○○亦辯稱97年
    2月4日20時許以電話向癸○○索取2000元仍屬借款云云。經
    查：
(二)MURREY 撞球場老闆即證人癸○○，於被告2人向其索取金錢
    時給付之，其心態基本上與上述丹綺卡拉OK店老闆甲○○、
    大直廣東粥店老闆庚○均同，被告係向其勒索，雖名之為借
    ，根本不會還，為了使被告不再到店內鬧事、影響生意，只
    得花錢消災，此可由證人癸○○之證言「( 問：你剛剛有提
    不給會不安全，是因為你會害怕嗎？)對。(問：他們屢次向
    你索討金錢，是借錢還是勒索？) 我不覺得他們會還，我不
    覺得是借錢。因為不會還。事實上也沒有還，他哥哥後來有
    來找我，我跟他講過你們不要這樣為非作歹的話我就算了」
    (本院卷二第99頁背面)獲得證明。尤其被告丙○○於本案起
    訴後本院審理期間，仍至撞球場騷擾證人癸○○，要求證人
    改口稱借的錢已經還了，如「(問：後來什麼時候？)去年大
    概98年夏天的時候。哥哥有來提一下」( 本院卷二第99頁背
    面)、「(問：你說有一個夏天去找你，是什麼原因去找你？
    你又是什麼樣的情形說，因為我們已經改好，所以我們不用
    還？) 哥哥有一次來找我，他跟我講說，他開庭有跟庭上講
    說他已經還我錢了，請我來作證的時候，就說已經還錢了，
    但是我跟他說，那些錢沒關係，只要你們已經改好，就算了
    」(本院卷二第104頁)、「(問：對於證人癸○○所述，有何
    意見？) 我沒有在辦公室跟他們講價錢，我98年夏天去找劉
    老闆，是要還錢給劉老闆，我當時是準備2000元要還，因為
    我只跟他借過2000元，老闆說這個錢不用還了」( 本院卷二
    第104頁)，被告對被害人如影隨形，縱然犯罪已經完成，仍
    舊會在法院審理期間糾纏，使人心生畏懼，害怕被告隨時會
    再回來，內心恐懼不知伊於胡底？
(三)96年12月30日21時許，被告乙○○用凶神惡煞之惡害通知方
    式、被告丙○○則假扮和事佬勸被告乙○○不要加害撞球場
    財物方式，先後向癸○○各取得2000元，證人癸○○稱「（
    問：弟弟用什麼名義跟你要？）沒有名目就是跟我拿錢，跟
    我借錢。(問：有任何恐嚇、威脅的言語或行為嗎？)這次來
    ，那時候我跟客人打球，他一直叫我去辦公室拿錢給他，那
    時候客人在那邊等我，所以我在外面拿錢給他，他很不爽，
    因為我在外面給他錢，讓他很沒有面子，他走的時候很不高
    興的離去，講說我這樣做讓他很沒有面子，念念念覺得很不
    爽，這是弟弟的情況。(問：哥哥用什麼方式跟你要錢？)他
    們1個辦黑臉、1個辦白臉，哥哥說他要安撫弟弟，要跟我拿
    2000，用這樣的言語跟我講。（問：哥哥有任何恐嚇、威脅
    的行為嗎？)他沒有。(問：哥哥、弟弟你分的清楚嗎？) 我
    那時候分得清楚，他們的個性、講話的方式不同」( 本院卷
    二第97頁)等語，被告2人均自承向癸○○各拿2000元，惟均
    辯稱係屬借款；然查，證人癸○○亦稱「( 問：按照一開始
    ，他們跟你說借錢，你跟他們之前就認識嗎？有任何情誼嗎
    ？) 沒有。之前是他們來打球的時候有認識，但是次數也很
    少，沒有特殊的情誼。( 問：他們說來借錢，有沒有說什麼
    時候還，利率多少，或者有什麼擔保嗎？) 第1次(指起訴書
    附表編號8.96年12月28日3000元那次) 好像有說那時候要還
    ，沒有講利率、擔保，有說期間要還，但是期間到了沒有還
    ，而且期間還沒有到，就來借第2次(指本次)。(問：普通來
    幾次的客人，你會借錢給他們嗎？) 不會」(本院卷二第102
    頁)，癸○○係因害怕被告2人加害撞球場財物已於本段(二)
    中述及，始各給被告2人2000元共4000元，被告2人所辯借款
    ，並不足採。本院確信附表編號6.恐嚇取財癸○○4000元之
    犯罪事實，係被告2人共同為之。
(四)被告乙○○就96年12月31日15時許，以毀損MURREY撞球場店
    招、球檯、球桿、燈罩等財物之惡害通知方式，向癸○○取
    財5 萬元部分認罪；惟被告丙○○雖承認一開始被告乙○○
    進入MURREY撞球場找癸○○麻煩時有緊隨入內，但其係阻止
    被告乙○○，且被告乙○○後來向癸○○拿取5 萬元時其並
    不在場。然而，證人癸○○於本院證稱「( 問：情形可否敘
    述一下？) 那天是哥哥先進來，然後哥哥跟我講說他弟弟，
    他快抓不住他弟弟了，他弟弟拿槍要來找我，過沒有多久，
    他弟弟就跑近來，還有一夥人，他弟弟拿著槍對著我，我就
    跑給他追，我都有錄下來。那時候拖滿晚的，他們朋友也一
    直進來，我說我沒有錢，他們有一些朋友就押著我去拿錢，
    就是有人一直跟著我，要我去提款機領錢，其他人都還在我
    的店裡面。到滿晚的時候，我請朋友拿錢過來，給了他弟弟
    5萬元。因為我提款機、存摺裡面的錢不夠。( 問：這5萬元
    是你主動給，還是有人開口跟你要的？) 弟弟開口跟我要的
    ，就是因為前一天他這樣沒面子，給他錢給的很不爽被別人
    看到，以這個為由，他跟我要十幾萬，但是確實數字我已經
    忘記了，後來一直講價，最後講成是5萬元。(問：這個砸東
    西是在給錢之前還是之後？)給錢之前，一進來的時候。(問
    ：他哥哥出來攔幾次？)只有一開始那1次，之後就沒有再攔
    了，後面就是在談。( 問：他哥哥從頭到尾都有在場，只有
    攔1次？) 只有一開始在攔。(問：哥哥有無參與講價的過程
    ？) 我沒有印象。我記憶已經很不清楚了，但是在最後交付
    款項之後，他哥哥有請我跟他弟弟握手」( 本院卷二第97頁
    背面、第101頁背面)等語，被告丙○○自始至終均在場，只
    有一開始被告乙○○找癸○○麻煩時攔阻1 次，但被告乙○○陸續毀損MURREY撞球場財物時、討價還價勒索錢財數目時
    、有人帶癸○○去提款機提款時、癸○○交5 萬元給被告乙○○時，被告丙○○均未攔阻，則被告丙○○所辯，自不足
    採信。本院確信被告丙○○仍與被告乙○○玩兩面手法，共
    同完成附表編號7之恐嚇取財5萬元及毀損物品之犯罪。至於
    證人癸○○所稱，被告乙○○一進入球場內即持槍對著並追
    逐癸○○一事，除癸○○稱有看見被告乙○○持槍外，被告
    2 人均否認此事，且經受命法官於98年8 月25日勘驗現場監
    視錄影光碟、並做成勘驗筆錄 (本院卷一第141頁背面)，畫
    面中無法看清被告乙○○一進入球場內有無持槍，本院無法
    形成被告乙○○持槍之事實確認。
(五)被告乙○○自承確有於97年2月4日20時許，至MURREY撞球場
    找癸○○未果，用球場內電話連絡癸○○借2000元不遂，證
    人辛○○復證稱「(問：被告有無向你索取保護費？)沒有向
    我索取。我只有聽到一次弟弟要從櫃檯借2000元，我說我不
    能做主，要他跟老闆談，他後來有跟老闆通到電話，但老闆
    不借給他，就開始砸店」( 偵卷第209頁)、「就恐嚇我們稱
    所經營的MURREY撞球場不用開了，另當場將店內玻璃櫥窗球
    檯、球桿、燈罩等財物砸毀」(偵卷第121頁) 等語，而球場
    內玻璃櫥窗、球檯、球桿、燈罩等財物被砸毀，復有現場照
    片在卷足稽，則被告乙○○仍有恐嚇不要開店、毀損球場內
    財物之惡害通知，本院確信被告乙○○有附表一編號8.恐嚇
    取財未遂及毀損物品之犯罪事實。被告乙○○辯稱借款，不
    足採信。
(六)被告丙○○自承確有於97年3 月22日18時許，至MURREY撞球
    場，且當時有人丟擲燃放之鞭炮，此亦有證人辛○○之證言
    可稽、受命法官於98年8 月25日勘驗現場監視錄影光碟、並
    做成勘驗筆錄足憑。依勘驗筆錄所載「( 問：經現場勘驗發
    現丙○○在鏡頭畫面左邊離去消失同時，即產生煙霧火花，
    則煙霧火花並非丙○○所造成，有何意見？)」(本院卷一第
    140頁背面)，被告2 人及檢察官均答稱「沒有意見」，燃放
    之鞭炮並非被告丙○○丟擲；惟查證人癸○○及辛○○均未
    提及除此次鞭炮事件外，尚有他人曾在MURREY撞球場丟擲鞭
    炮，而證人癸○○自上段被告2人恐嚇取財5萬元後即不再給
    付被告金錢「(問：這次為什麼你敢不借？)因為借還是一樣
    。而且我覺得借錢之後也是沒完沒了，那時候我已經下定決
    心，有什麼事情我都報警處理」( 本院卷二第102頁背面)，
    被告2人從癸○○處勒索不到金錢，依據上述被告2人犯罪手
    法，本即有毀損MURREY撞球場財物洩憤可能，此亦可由上段
    97年2月4日20時許被告乙○○之恐嚇取財未遂事實獲得證明
    。鞭炮雖非被告丙○○所丟擲，然據被告丙○○所稱「( 問
    ：你去撞球場有何事情？) 跟朋友約在那邊，我進去看，沒
    有看到朋友，我就走了。(問：你有無與任何人交談？)當時
    我只有跟櫃檯的人說這鞭炮不是我放的，我就走了，我沒有
    再跟任何人說話」(本院卷一第141頁) 等語，怎可能有人選
    在被告丙○○剛進入MURREY撞球場時丟擲燃放之鞭炮，被告
    丙○○再跟球場櫃檯特別說明鞭炮不是他放的？何況證人辛○○亦證稱「( 問：來的那一位有沒有責怪你為何店裡有鞭
    炮在他腳邊？)沒有。(問：那來的那一位有沒有馬上轉身衝
    出去找，是誰丟擲的鞭炮？)沒有。(問：鞭炮丟擲並燃燒爆
    炸後，來的那一位，有怎樣的回應？) 也沒有，就進來走一
    走，繼續往裡面走。他繞球台走一圈，後來就離開了，可能
    有跟別人講話，但是我忘記了。他沒有逗留很長的時間」(
    本院卷二第149頁)等語，被告丙○○對身邊被丟擲燃放之鞭
    砲並不驚訝，亦未責怪店家相關人員或者興師問罪，泰然自
    若，與上述被告其他勒索錢財不遂即動怒毀物之行事風格大
    相逕庭。本院確信係被告丙○○唆使他人投擲鞭炮共同為此
    危害財物惡害通知之恐嚇犯行，被告丙○○確有附表一編號
    9.恐嚇危害安全之犯罪事實。
(七)綜合上述，就MURREY撞球場部分，被告乙○○、丙○○2 人
    確有附表一編號6.7.共同恐嚇取財、併附表一編號7.毀損物
    品之犯罪事實；被告乙○○確有附表一編號8.恐嚇取財未遂
    及毀損物品之犯罪事實、被告丙○○確有附表一編號9.恐嚇
    之犯罪事實。本件事證已臻明確，被告2 人恐嚇取財、恐嚇
    危害安全及毀損物品之犯行，堪以認定，應依法論科。
五、從而，核被告所為，就附表一編號1.部分，被告丙○○係犯
    刑法第346條第1項之恐嚇取財罪；就附表一編號2.部分，被
    告丙○○、乙○○係犯刑法第346條第3 項、第1項之恐嚇取
    財未遂罪、及犯刑法第354 條之毀損他人物品罪；就附表一
    編號3.4.部分，被告丙○○、乙○○均係犯刑法第346條第1
    項之恐嚇取財罪；就附表一編號5.部分，被告乙○○係犯刑
    法第305條之恐嚇危害安全罪2罪(丑○○、寅○○)、及犯刑
    法第346條第1項之恐嚇取財罪；就附表一編號6.部分，被告
    丙○○、乙○○係犯刑法第346條第1項之恐嚇取財罪；就附
    表一編號7.部分，被告丙○○、乙○○係犯刑法第346條第1
    項之恐嚇取財罪及第354 條之毀損他人物品罪；就附表一編
    號8.部分，被告乙○○係犯刑法第346條第3 項、第1項之恐
    嚇取財未遂罪及第354 條之毀損他人物品罪；就附表一編號
    9.部分，被告丙○○係犯刑法第305 條之恐嚇危害安全罪。
    其中，附表一編號5.即起訴書編號6.有關被告乙○○透過里
    長己○○、取得庚○5000元之恐嚇取財犯罪事實，檢察官於
    補充理由書雖主張應論以刑法第305 條之恐嚇危害安全罪，
    惟依本院認定之犯罪事實，應論刑法第346條第1項之恐嚇取
    財罪已如上述，於不變更檢察官起訴之事實前提下，本院即
    依刑事訴訟法第300 條規定，變更檢察官起訴之罪名；又恐
    嚇寅○○及丑○○係屬對庚○恐嚇且透過己○○取財5000元
    之恐嚇之惡害通知之一，屬被告乙○○恐嚇取財之接續犯行
    ，為1 行為侵害數法益觸犯數罪名之想像競合犯，依刑法第
    55條規定從一重之恐嚇取財罪處斷即可；另被告所犯附表一
    編號2.7.8.恐嚇取財罪與毀損他人物品罪2罪間，亦屬1行為
    觸犯數罪名之想像競合犯，仍依刑法第55條規定從一重之恐
    嚇取財罪處斷；至附表一編號2.被告丙○○、附表一編號2.
    8.被告乙○○恐嚇取財之罪，並未取得款項而屬未遂，依刑
    法第25條第2 項規定，得減輕其刑。而被告丙○○就附表一
    編號1.丹綺卡拉OK店部分與其他10餘人間、附表一編號9.恐
    嚇危害安全罪與不詳人士間、被告丙○○、乙○○2 人就附
    表一編號2.3.4.6.7.之恐嚇取財犯罪，彼此間具有犯意聯絡
    、行為分擔，應論以刑法第28條規定之共同正犯。另被告乙○○曾因槍砲彈藥刀械管制條例案件，經本院判處有期徒刑
    4 月確定，而於93年12月28日易科罰金執行完畢，有臺灣高
    等法院被告前案紀錄表在卷可查，被告乙○○於執行完畢 5
    年內故意再犯本案之罪，為累犯，均應依法加重其刑。又被
    告丙○○所犯附表一編號1.2.3.4.6.7.9.罪間，被告乙○○
    所犯附表一編號2.3.4.5.6.7.8.罪間，彼此間犯意個別、行
    為互異，應依刑法數罪併罰規定分論並處罪刑後，再定其應
    執行之刑。爰審酌被告2 人不思正當工作，動輒帶人白吃白
    喝、毀人財物勒索錢財，橫行霸道、危害鄰里，當地大直里
    里長己○○於本院作證時直言被告為「歹子」(台語)，大直
    廣東粥店員工即證人寅○○、丑○○、MURREY撞球場老闆即
    證人癸○○、員工辛○○，亦均稱案發前即曾聽聞當地有 1
    對雙胞胎兄弟好像是黑道，以致於被告2 人至店內索取錢財
    時，被害人甲○○、癸○○、庚○都存有花錢消災、不要再
    影響店內生意就好之心態，不敢報警；是以被告2 人所恐嚇
    取得之錢財，雖均屬3、5仟元至2、5萬元之小錢，不如財團
    犯罪動輒億元為單位、或幫助公司逃漏稅千餘萬元、或公司
    會計財務人員侵占公款佰數十萬元，但其犯行卻深植一般鄰
    里民眾之心中，店家害怕被告隨時上門勒索錢財，恐懼陰霾
    揮除不去，不似上述財團犯罪、幫助逃漏稅、侵占公款等犯
    行，一般民眾不一定知曉，就算知悉至多當作1 個新聞或消
    息，事後即忘，恐懼害怕不會存放心中，可知被告2 人本案
    犯行影響之深遠；尤其犯後遭檢察官起訴而於本院審理期間
    ，仍持續騷擾證人甲○○、癸○○，企圖影響證人之證言，
    甚至證人庚○於本院作證時語多保留、迴護被告，令本院強
    烈懷疑證人庚○亦受被告騷擾，手段卑劣，併斟酌被告2 人
    生活情形、家庭狀況、智識程度、犯罪後態度，以及被害人
    所受損害等一切情狀，分別量處如附表一各編號所示之刑。
    末查被告丙○○所犯附表一編號1.之罪，被告丙○○、乙○○所犯附表一編號2.之罪，其犯罪時間均在96年4 月24日以
    前，應依中華民國九十六年罪犯減刑條例第2條第1 項第3款
    、第7 條規定，分別減其宣告刑二分之一，且於減刑後再依
    同法第10條第1 項規定與其他不得減刑之罪所處之刑，合併
    定其應執行之刑，被告丙○○為有期徒刑3年4月，被告乙○○為有期徒刑4年。
參、無罪部分：
一、公訴意旨略以：被告丙○○有於附表二編號1.（即起訴書附
    表編號6.）所載時、地，與被告乙○○共同向庚○恐嚇取財
    5000元；被告丙○○有於附表二編號3.（即起訴書附表編號
    12）所載時、地，以空酒瓶砸MURREY撞球場玻璃門恐嚇；並
    與被告乙○○有於附表二編號2.（即起訴書附表編號8.）所
    載時、地，向癸○○恐嚇取財3000元，因認被告丙○○、乙○○涉有恐嚇取財罪嫌、被告丙○○另涉有恐嚇危害安全罪
    嫌等語。
二、按犯罪事實應依證據認定之，無證據不得推定其犯罪事實；
    而不能證明被告犯罪者，應諭知無罪之判決，刑事訴訟法第
    154條第2項、第301條第1項分別定有明文。又事實之認定，
    應憑證據，如未能發現相當證據，或證據不足以證明犯罪事
    實，自不能以推測或擬制之方法，為裁判基礎；且認定犯罪
    事實所憑之證據，雖不以直接證據為限，間接證據亦包括在
    內，然而無論直接或間接證據，其為訴訟上之證明，須於通
    常一般人均不致有所懷疑，而得確信其為真實之程度者，始
    得據為有罪之認定。倘其證明尚未達到此一程度，而有合理
    懷疑之存在致無從使事實審法院獲得有罪之確信時，即應由
    法院為諭知被告無罪之判決，最高法院40年台上字第86號、
    76年台上字第4986號判例意旨均同此見解。
三、本件被告丙○○就附表二編號2.所載之時、地在場，以及向
    癸○○取得3000元一事，並不爭執，且對於證人癸○○之證
    言亦無意見（參本院卷二第104頁)，則上開事實應堪信為真
    實；惟爭執其並未以恐嚇取得財物；又被告丙○○就附表二
    編號1.所載，透過大直里長己○○向庚○恐嚇取財5000元、
    附表二編號3.所載以空酒瓶砸MURREY撞球場玻璃門恐嚇、另
    被告乙○○就附表二編號2.所載，向癸○○取得3000元部分
    ，均否認有何恐嚇取財或恐嚇之犯行。檢察官則以：證人癸○○交付3000元、證人己○○交付5000元予被告丙○○及乙○○之證言、證人辛○○之證言、現場照片等，因認被告丙○○確有對庚○恐嚇取得財物5000元、被告丙○○及乙○○
    確有對癸○○恐嚇取得財物3000元而應論以恐嚇取財罪責，
    被告丙○○確有對癸○○恐嚇而應論以恐嚇危害安全罪責。
四、經查：
(一)就被告丙○○所涉附表二編號1.恐嚇取財5000元部分，證人
    己○○於本院作證時即確定，當天上雞南山找他與庚○通電
    話之人係被告乙○○1 人，其亦將5000元交予被告乙○○，
    被告丙○○未與之同行；證人庚○於本院作證時亦表明並不
    確定當天打電話給他之人係雙胞胎中何人，此均有如上述。
    本院雖認定被告乙○○涉及此部分犯罪，惟仍無法據此令本
    院就被告丙○○與被告乙○○共犯形成確信。
(二)就被告丙○○、乙○○所涉附表二編號2.恐嚇取財3000元部
    分，本院確信證人癸○○有於附表二編號2.所載時、地交付
    3000元予被告丙○○及乙○○之證言，惟因證人癸○○稱「
    （問：按照一開始，他們跟你說借錢，你跟他們之前就認識
    嗎？有任何情誼嗎？）沒有。之前是他們來打球的時候有認
    識，但是次數也很少，沒有特殊的情誼。（問：他們說來借
    錢，有沒有說什麼時候還，利率多少，或者有什麼擔保嗎？
    )第1次好像有說那時候要還，沒有講利率、擔保，有說期間
    要還，但是期間到了沒有還，而且期間還沒有到，就來借第
    2次」(本院卷二第102頁)等語，並未表明被告2人第1次向其
    借錢之前或同時，有為任何言詞威脅或毀損財物等惡害通知
    之恐嚇犯行，亦無其他事證令本院確信被告2人於取得癸○○3000元前有為任何恐嚇之惡害通知，此部分僅單純為被告
    2人與癸○○之民事債權債務關係。
(三)就被告丙○○所涉附表二編號3.恐嚇危害安全部分，證人癸○○之證言從未述及有親眼目睹被告丙○○以空酒瓶砸球場
    玻璃門，證人辛○○雖曾於警詢時陳述有看見被告丙○○以
    空酒瓶砸球場玻璃門，惟其於偵查及本院審理中具結證稱並
    未目睹(偵卷第210頁、本院卷二第150頁背面)，兼之亦無監
    視錄影光碟或翻拍照片證明被告有此砸球場玻璃門動作，而
    現場照片僅呈現出玻璃門曾遭砸中，無法顯現何人所為。本
    院據此仍不能形成被告丙○○有以空酒瓶砸球場玻璃門之恐
    嚇犯行之確信。
五、綜上所述，被告丙○○既無附表二編號1.恐嚇取財5000元、
    附表二編號3.恐嚇危害安全之犯行，亦無與被告乙○○為附
    表二編號2.恐嚇取財3000元之犯行，即與刑法第346條第1項
    恐嚇取財罪、第305 條之恐嚇危害安全罪之要件不符，就此
    部分自難逕以該2 罪相繩。此外，復查無其他積極證據足資
    認定被告2人就此部分有何罪行可言。既不能證明被告2人此
    部分犯罪，就此部分即應為無罪判決之諭知。
據上論斷，應依刑事訴訟法第299條第1項前段、第300條、第301
條第1項，刑法第28條、第346條第1項、第3項、第305條、第354
條、第25條第2項、第47條第1項、第55條、第51條第5 款，中華
民國九十六年罪犯減刑條例第2條第1項第3款、第7條、第10條第
1項，判決如主文。
本案經檢察官林冠佑到庭執行職務。
中    華    民    國    99    年     4    月    20    日
                  刑事第四庭  審判長法  官  郭惠玲
                                    法  官  李桂英
                                    法  官  呂政燁
以上正本證明與原本無異。
如不服本判決應於收受送達後10日內向本院提出上訴書狀，並應
敘述具體理由；其未敘述上訴理由者，應於上訴期間屆滿後20日
內向本院補提理由書（均須按他造當事人之人數附繕）「切勿逕
送上級法院」。
                                書記官  呂欣穎
中    華    民    國    99    年     4    月    20    日
附錄本案所犯法條全文：
中華民國刑法第346條（恐嚇取財罪）
意圖為自己或第三人不法之所有，以恐嚇使人將本人或第三人之
物交付者，處6月以上5年以下有期徒刑，得併科1 千元以下罰金
。
以前項方法得財產上不法之利益，或使第三人得之者，亦同。
前二項之未遂犯罰之。
中華民國刑法第305條（恐嚇危害安全罪）
以加害生命、身體、自由、名譽、財產之事，恐嚇他人致生危害
於安全者，處2年以下有期徒刑、拘役或3百元以下罰金。
中華民國刑法第354條（毀損器物罪）
毀棄、損壞前二條以外之他人之物或致令不堪用，足以生損害於
公眾或他人者，處2年以下有期徒刑、拘役或5百元以下罰金。
附表一：
 ┌──┬────┬─────────────────┬───────────────────┐
 │編號│ 被  告 │   犯      罪      事      實     │        罪                 刑         │
 ├──┼────┼─────────────────┼───────────────────┤
 │ 1  │ 丙○○ │丙○○夥同10餘名不詳人士基於恐嚇取│丙○○共同意圖為自己不法之所有，以恐嚇│
 │    │        │財之犯意聯絡，於94年12月上旬20時許│使人將本人之物交付，處有期徒刑捌月，減│
 │    │        │，至臺北市○○路458 巷41弄48號「丹│為有期徒刑肆月。                      │
 │    │        │綺卡啦OK店」，趕走原在店內客人，白│                                      │
 │    │        │吃白喝，並恐嚇戊○○連絡甲○○，其│                                      │
 │    │        │後甲○○交代配偶處理，並將2 萬元給│                                      │
 │    │        │付丙○○同夥，丙○○與10餘名同夥即│                                      │
 │    │        │行離去。                          │                                      │
 ├──┼────┼─────────────────┼───────────────────┤
 │ 2  │ 丙○○ │丙○○、乙○○與另2 名不詳人士基於│丙○○共同意圖為自己不法之所有，以恐嚇│
 │    │ 乙○○ │恐嚇取財及毀損之犯意聯絡，於96年 3│使人將本人之物交付，未遂，處有期徒刑肆│
 │    │        │月12日13時15分，至臺北市○○路 317│月，減為有期徒刑貳月。                │
 │    │        │號9 樓「定位全球有限公司」，藉口公│乙○○共同意圖為自己不法之所有，以恐嚇│
 │    │        │司負責人丁○○欠錢，將該公司電腦、│使人將本人之物交付，未遂，累犯，處有期│
 │    │        │列表機、大理石桌等財物翻毀，勒索錢│徒刑陸月，減為有期徒刑參月。          │
 │    │        │財未果。                          │                                      │
 ├──┼────┼─────────────────┼───────────────────┤
 │ 3  │ 丙○○ │丙○○、乙○○基於恐嚇取財之犯意聯│丙○○共同意圖為自己不法之所有，以恐嚇│
 │    │ 乙○○ │絡於96年12月初，多次至臺北市○○路│使人將本人之物交付，處有期徒刑陸月。  │
 │    │        │567 號「大直廣東粥」店，白吃白喝，│乙○○共同意圖為自己不法之所有，以恐嚇│
 │    │        │店負責人庚○為免影響生意，乃於96年│使人將本人之物交付，累犯，處有期徒刑柒│
 │    │        │12月初某日給付丙○○、乙○○5000元│月。                                  │
 ├──┼────┼─────────────────┼───────────────────┤
 │ 4  │ 丙○○ │丙○○、乙○○基於恐嚇取財之犯意聯│丙○○共同意圖為自己不法之所有，以恐嚇│
 │    │ 乙○○ │絡於97年1月初某日，以編號3相同手法│使人將本人之物交付，處有期徒刑柒月。  │
 │    │        │，向庚○索取8000元。              │乙○○共同意圖為自己不法之所有，以恐嚇│
 │    │        │                                  │使人將本人之物交付，累犯，處有期徒刑捌│
 │    │        │                                  │月。                                  │
 ├──┼────┼─────────────────┼───────────────────┤
 │ 5  │ 乙○○ │乙○○接續於97年2 月初某日22時許，│乙○○意圖為自己不法之所有，以恐嚇使人│
 │    │        │至大直廣東粥店找庚○未果，以「趕快│將本人之物交付，累犯，處有期徒刑柒月。│
 │    │        │跟我聯絡，要不然店不要開了」恐嚇蕭│                                      │
 │    │        │士袺，致丑○○心生畏懼；又於97年 3│                                      │
 │    │        │月20日14時許，再至大直廣東粥店找游│                                      │
 │    │        │鎗未果，復因使用店內電話與庚○父發│                                      │
 │    │        │生爭執，以「你們開店及消費很貴，你│                                      │
 │    │        │們的店要關店太可惜」恐嚇寅○○，致│                                      │
 │    │        │寅○○心生畏懼；乙○○復於97年3 月│                                      │
 │    │        │底、4 月初，以上述恐嚇寅○○、蕭士│                                      │
 │    │        │袺之惡害通知，恐嚇庚○，進而透過大│                                      │
 │    │        │直里長己○○取得庚○5000元。      │                                      │
 ├──┼────┼─────────────────┼───────────────────┤
 │ 6  │ 丙○○ │丙○○、乙○○基於恐嚇取財之犯意聯│丙○○共同意圖為自己不法之所有，以恐嚇│
 │    │ 乙○○ │絡，於96年12月30日21時許，至臺北市│使人將本人之物交付，處有期徒刑陸月。  │
 │    │        │北安路655 號B1「MURREY撞球場」，以│                                      │
 │    │        │撞球場老闆癸○○當眾給付金錢時使李│乙○○共同意圖為自己不法之所有，以恐嚇│
 │    │        │俊誼很沒面子為由，先後向癸○○索取│使人將本人之物交付，累犯，處有期徒刑柒│
 │    │        │2000元共計4000元。                │月。                                  │
 ├──┼────┼─────────────────┼───────────────────┤
 │ 7  │ 丙○○ │丙○○、乙○○夥同7、8名不詳人士基│丙○○共同意圖為自己不法之所有，以恐嚇│
 │    │ 乙○○ │於恐嚇取財及毀損之犯意聯絡，於96年│使人將本人之物交付，處有期徒刑壹年。  │
 │    │        │12月31日15時許，至「MURREY撞球場」│乙○○共同意圖為自己不法之所有，以恐嚇│
 │    │        │，將場內店招、球檯、球桿、燈罩等毀│使人將本人之物交付，累犯，處有期徒刑壹│
 │    │        │損，並向癸○○索取5萬元。         │年貳月。                              │
 ├──┼────┼─────────────────┼───────────────────┤
 │ 8  │ 乙○○ │乙○○於97年2月4日20時35分，至「MU│乙○○意圖為自己不法之所有，以恐嚇使人│
 │    │        │RREY撞球場」，向辛○○表示要找劉則│將本人之物交付，未遂，累犯，處有期徒刑│
 │    │        │賢借錢，辛○○連絡癸○○，乙○○透│肆月。                                │
 │    │        │過電話向癸○○索取2000元未果，恐嚇│                                      │
 │    │        │球場不用開了，當場將店內玻璃櫥窗、│                                      │
 │    │        │球檯、球桿、燈罩砸毀。            │                                      │
 ├──┼────┼─────────────────┼───────────────────┤
 │ 9  │ 丙○○ │丙○○夥同另名不詳人士基於恐嚇之犯│丙○○共同以加害財產之事，恐嚇他人致生│
 │    │        │意聯絡，於97年3 月22日18時39分至「│危害於安全，處有期徒刑肆月。          │
 │    │        │MURREY撞球場」內，由該名不詳人士向│                                      │
 │    │        │店內投擲燃放鞭炮，對癸○○不再給錢│                                      │
 │    │        │洩憤。                            │                                      │
 └──┴────┴─────────────────┴───────────────────┘
附表二：
 ┌──┬──────┬──────────────┬──────┐
 │編號│  被   告   │  被    訴    事    實      │  被訴罪名  │
 ├──┼──────┼──────────────┼──────┤
 │    │            │97年3月底4月初，丙○○於臺北│            │
 │ 1  │  丙○○    │市○○路567 號「大直廣東粥」│刑346I恐嚇 │
 │    │            │店，欲向庚○索保護費5000元未│取財罪      │
 │    │            │果，嗣後透過大直里里長取得。│            │
 ├──┼──────┼──────────────┼──────┤
 │    │            │96年12月28日21時許，丙○○及│            │
 │    │  丙○○    │乙○○於臺北市○○路655 號B1│刑28,346I  │
 │ 2  │  乙○○    │「MURREY撞球場」，以借錢名義│共同恐嚇取財│
 │    │            │向癸○○強索3000元，並由被害│罪          │
 │    │            │人將款交予丙○○。          │            │
 ├──┼──────┼──────────────┼──────┤
 │    │            │97年3 月21日22時許，丙○○以│            │
 │    │            │找不到癸○○為由，以空酒瓶砸│刑305恐嚇危 │
 │ 3  │  丙○○    │向癸○○經營之上述撞球場大門│害安全罪    │
 │    │            │玻璃門（因大門為強化玻璃故無│            │
 │    │            │財損）後離開現場。          │            │
 └──┴──────┴──────────────┴──────┘

司法院資訊處製作；財團法人民間司法改革基金會備份。
